【裁判字號】    97,抗,30
【裁判日期】    970408
【裁判案由】    拍賣抵押物
【裁判全文】
臺灣臺南地方法院民事裁定                97年度抗字第30號
抗  告  人  乙○○
相  對  人  華僑商業銀行股份有限公司
法定代理人  甲○○
上列當事人間聲請拍賣抵押物事件，抗告人對於民國97年1月9日
本院96年度拍字第1578號裁定提起抗告，本院裁定如下：
    主  文
抗告駁回。
抗告程序費用新臺幣壹仟元由抗告人負擔。
    理  由
一、按扺押權人，於債權已屆清償期而未清償者，得聲請法院拍
    賣抵押物，就其賣得價金而受清償，民法第873條第1項定有
    定有明文。是抵押權人依此項規定聲請拍賣抵押物係屬非訟
    事件，法院所為准駁之裁定，無確定實體法上法律關係存否
    之性質，於債權及抵押權之存否無既判力，故袛須其抵押權
    已經依法登記，且債權已屆清償期而未受清償，法院即應為
    准許拍賣抵押物之裁定，至對於此項法律關係有爭執之人，
    為求保護其權利，不妨提起訴訟，以求解決，不得僅依抗告
    程序聲明其爭執，並據為廢棄拍賣抵押物裁定之理由（最高
    法院51年10月8日民刑庭總會決議(三)參照）。
二、本件相對人於原法院聲請意旨略以：訴外人蔡鍾興以其所有
    如原審裁定附表所示之不動產，為訴外人吳麗香借款之擔保
    ，設定新臺幣（下同）300萬元之最高限額抵押權，存續期
    間自民國89年11月29日起至119年11月29日止。後吳麗香邀
    蔡鍾興為連帶保證人，於88年10月4日向相對人借款2500萬
    元，嗣後無力清償，經相對人多次催討，尚欠本金4,132,
    310元及利息、違約金未清償。蔡鍾興並於90年4月9日將原
    裁定附表所示之不動產信託登記予抗告人乙○○，為此聲請
    拍賣抵押物，以資受償，並提出抵押權設定契約書及其他約
    定事項影本、他項權利證明書影本、土地登記謄本各1件、
    保證書、借據等為證。
三、抗告人提起抗告，惟未具體說明其抗告理由，僅具狀記載：
    為抗告不服裁定，因時間緊迫，相關資料近日補齊呈上等語
    。
四、經查：本件相對人主張其對於借款人吳麗香、連帶保證人蔡
    鍾興有借款債權4,132,310元及利息、違約金，業據提出台
    灣台北地方法院91年度執字第1608號債權憑證、本院91年度
    執字第11731號、91年度執字第31988號、分配表為證，並以
    原裁定附表所示之土地設定最高限額抵押權300萬元，且經
    依法登記等情，已據提出臺南縣永康地政事務所89年11月30
    日089永權他字第008187號他項權利證明書、土地登記謄本
    等件為證，而抗告人係系爭土地之所有權人，則相對人依民
    法第873條第1項規定聲請拍賣如原裁定附表所示之抵押物，
    自無不合。原法院據以准許相對人拍賣抵押物之聲請，即無
    不當。抗告人未據任何事由，提起抗告，自無理由，應予駁
    回。
五、據上論結，本件抗告為無理由，依非訟事件法第46條、第21
    條第2項、第24條第1項，民事訴訟法第495條之1第1項、第
    449條第1項、第78條，裁定如主文。
中    華    民    國    97    年    4     月    8     日
                  民事第二庭    審判長法  官  楊清安
                                      法  官  陳金虎
                                      法  官  蔡孟珊
以上正本證明與原本無異。
不得再抗告。
中    華    民    國    97    年    4     月    8     日
                                      書記官  吳幸芳


司法院資訊處製作；財團法人民間司法改革基金會備份。
